【裁判字號】    97,交聲,2728
【裁判日期】    980121
【裁判案由】    聲明異議
【裁判全文】
臺灣高雄地方法院交通事件裁定        97年度交聲字第2727號
                                    97年度交聲字第2728號
                                    97年度交聲字第2729號
原處分機關  高雄市政府交通局
異  議  人  甲○○
上列受處分人因聲明異議案件，對於高雄市政府交通局於民國97
年10月27日所為之處分（原裁決書案號：高市交裁字第32-NJ000
0000、32-NJ0000000、32-NJ0000000號）聲明異議，本院裁定如
下：
    主  文
異議駁回。
    理  由
一、原處分係以：受處分人甲○○分別於民國（下同）96年5 月
    11日下午7 時59分、同年月13日下午6 時25分及同年月17日
    下午9 時50分許，騎乘車號ZVS －435 號輕型機車，行經高
    雄縣鳳山市○○路與384 巷有燈光號誌管制之交岔路口闖紅
    燈，經固定式線圈感應照相系統拍照採證逕行舉發，爰依道
    路交通管理處罰條例第53條第1 項規定，各裁處異議人罰鍰
    新臺幣（下同）4,500 元。
二、聲明異議意旨略以：異議人即受處分人甲○○本件違規地點
    係在高雄縣鳳山市○○路與384 巷口，該路段僅65公尺長度
    即設置3 座紅綠燈，每處距離不超過25公尺，且第1 座紅綠
    燈之設置地點為丁字路口，易造成駕駛人忽略而停在第2 座
    紅綠燈之設置路口；又本件違規行為，係遭固定式線圈感應
    照相系統拍照舉發，若駕駛人驚覺已超越道路停止線而靜止
    不動時，仍會遭到拍照，將造成駕駛人闖紅燈之假象；再者
    ，該路口感應式線圈照相裝置比其他設置更為提早，且重量
    感應更為輕，異議人為此不服原裁處，爰提起本件異議，請
    求撤銷原處分。
三、按汽車駕駛人，行經有燈光號誌管制之交岔路口闖紅燈者，
    處新臺幣1,800 元以上5,400 元以下罰鍰，道路交通管理處
    罰條例第53條第1 項定有明文。
四、經查：
  (一)本件異議人確有於96年5 月11日下午7 時59分、同年月13日
    下午6 時25分及同年月17日下午9 時50分許，騎乘車號ZVS
    －435 號輕型機車，行經高雄縣鳳山市○○路與384 巷有燈
    光號誌管制之交岔路口闖紅燈，遭該路口之「闖紅燈測速照
    相設備」拍下行車狀況等情，有該路口「闖紅燈測速照相設
    備」拍攝照片6 張、舉發違反道路交通管理事件通知單及違
    反道路交通管理事件裁決書各3 份在卷可稽，是異議人之違
    規事實堪以認定。
  (二)本件異議人之違規地點為高雄鳳山市○○路與384 巷口，在
    該處所裝設之闖紅燈測速照相設備，係配合路面埋設感應圈
    同時運作，於違規車輛駛壓過感應始能啟動拍攝照片，並以
    感應線圈間之距離，測得違規車輛當時所行駛之速率，再經
    儀器電腦判讀後予以採證照相。而該闖紅燈測速照相設備，
    係於西元2003年由荷蘭製造，經原廠及當地商業公會檢驗合
    格後，復經我國駐荷蘭代表處簽證、我國法院所屬民間公證
    人認證後始輸入國內乙節，有高雄縣政府警察局97年12月23
    日高縣警交字第0970092521號函及附件之原廠檢驗證明書、
    我國駐荷蘭代表處簽證章、法院所屬民間公證人認證章等在
    卷可憑。是上開闖紅燈測速照相設備，既經檢驗合格後始合
    法輸入及裝設，且異議人雖辯稱：該路口之感應式線圈照相
    裝置比其他設置更為提早，且重量感應更為輕云云，惟並未
    提出任何證據足資佐證，自無從為異議人有利之認定。另上
    開違規地點縱有道路65公尺長即設置3 座紅綠燈，每處距離
    不超過25公尺，及第一座紅綠燈之設置地點為丁字路口等情
    事，亦係為保障行人及行車之安全而設，均與異議人是否有
    本件闖紅燈之違規行為無涉。再者，由舉發違規之照片6 張
    觀之，異議人確有於上開時、地闖紅燈之行為，並未發生異
    議人所稱駕駛人超越道路停止線而靜止不動，卻遭拍照舉發
    違規之情形。從而，異議人上開所辯，均屬事後卸責之詞，
    尚不足為異議人有利之認定。
  (三)綜上所述，異議人於上開時、地騎乘輕型機車，行經裝設設
    燈光號誌管制之交岔路口，有闖紅燈之違規事實，既可認定
    ，則原處分機關引用道路交通管理處罰條例第53條1 項之規
    定，各裁處異議人罰鍰4,500 元，於法並無違誤，量罰亦甚
    妥適，應予維持。本件異議無理由，應予駁回。
據上論斷，應依道路交通管理處罰條例第87條第2 項、道路交通
案件處理辦法第19條，裁定如主文。
中    華    民    國    98    年     1    月    21    日
                  交通法庭   法  官  羅立德
以上正本證明與原本無異。
如不服本裁定，應於收受送達後5日內向本院提出抗告狀。
中    華    民    國    98    年     1    月    21    日
                             書記官  賴朱梅


司法院資訊處製作；財團法人民間司法改革基金會備份。
